　　　　　　　 臺灣士林地方法院交通事件裁定
原處分機關　臺北市交通事件裁決所
異　議　人
即受處分人　申屠亞芳
上列異議人即受處分人因違反道路交通管理處罰條例案件，對於
臺北市交通事件裁決所民國100 年4 月26日所為之裁決（北市裁
罰字第裁22-AW0000000號），聲明異議，本院裁定如下：
    主  文
異議駁回。
    理  由
一、原處分機關略以：異議人即受處分人（下稱異議人）申屠亞
    芳所有之車牌號碼0526-DB 號自小客貨車，於民國100 年2
    月28日16時9 分許，停放在臺北市○○街525 巷3 號旁，經
    臺北市政府警察局北投分局（下稱原舉發機關）員警以在交
    岔路口10公尺內停車之違規事實，填製100 年3 月10日北市
    警交大字第AW0000000 號舉發違反道路交通管理事件通知單
    逕行舉發，嗣異議人雖未於舉發通知單上所載之應到案日期
    （即100 年4 月14日）前向原處分機關即臺北市交通事件裁
    決所（下稱原處分機關）提出申訴，然經原處分機關依其裁
    量權同意延後應到案期限，而於應到案日期（即100 年5 月
    23日）前向原處分機關提出申訴，經原處分機關調查結果仍
    認異議人有上開違規行為，乃依道路交通管理處罰條例第56
    條第1 項第1 款規定，於100 年4 月26日以北市裁罰字第裁
    22-AW0000000號裁決書，據以裁處異議人罰鍰新臺幣（下同
    ）900 元之處分。
二、異議意旨略以：伊坦承於上開時、地違規停車，惟該車停放
    在交岔路口10公尺內，應係違反道路交通管理處罰條例第55
    條第2 款之規定，不能依同條例第56條第1 項第1 款之規定
    處罰，原處分機關所為之處分，顯有錯誤。且巷弄內停車空
    間不足、路霸橫行，卻無人處理，致伊不得已停車該處遭罰
    ，為此建請在路霸清除及停車格劃設等問題未獲解決前，改
    以開立勸導單或柔性勸導方式取代逕行舉發方式辦理云云。
三、按交岔路口10公尺內不得臨時停車；汽車駕駛人在交岔路口
    10公尺內等禁止臨時停車之處所臨時停車，處300 元以上60
    0 元以下罰鍰，道路交通安全規則第111 條第1 項第2 款、
    道路交通管理處罰條例第55條第2 款定有明文。另禁止臨時
    停車處所不得停車；汽車駕駛人在禁止臨時停車處所停車者
    ，處600 元以上1,200 元以下罰鍰，道路交通安全規則第11
    2 條第1 項第1 款、道路交通管理處罰條例第56條第1 項第
    1 款亦定有明文。細繹詳研上開二條文之規定，可以得知汽
    車駕駛人於禁止臨時停車之處所違規「停車」或「臨時停車
    」，其處罰依據及處罰內容，即有不同，合先敘明。
四、經查：
(一)異議人申屠亞芳所有之車牌號碼0526-DB 號自小客貨車，於
    100 年2 月28日16時9 分，停放在臺北市○○街525 巷3 號
    距交岔路口10公尺內，並繪有紅實線之禁止臨時停車處所，
    經警拍照後逕行製單舉發等情，為異議人所是認，並有臺北
    市政府警察局舉發違反道路交通管理事件通知單1 紙、彩色
    採證照片1 幀附卷可稽；又觀乎上開採證照片，異議人車輛
    停放在巷口轉角交界處，且停車地點之地面劃有紅線，足認
    該停車地點確係位在交岔路口10公尺內之位置無訛，參以異
    議人車輛大燈熄滅，復經臺北市政府警察局北投分局函覆以
    ：駕駛人離座（附於本院卷第9 頁），顯然未能保持立即行
    駛之狀態，所為自非「臨時」停車，是以，異議人車輛確有
    在交岔路口10公尺內，並繪有紅線之禁止臨時停車處所停車
    之交通違規行為，至為明確，堪以認定。
(二)異議人雖以前揭情詞置辯，惟按在交岔路口10公尺內不得停
    車或臨時停車之立法意旨，無非係因道路交岔路口乃車輛往
    來匯聚交集之處，若於該交岔路口10公尺內停車或臨時停車
    ，將妨礙車輛流向之交會，並影響駕駛人察覺左、右方來車
    動態之視線，對於車輛往來順暢及交通安全實有重大危害，
    故以法律明文禁止。準此，交岔路口10公尺內不得停車或臨
    時停車，既係為避免交岔路口車輛進出及轉彎遭受阻礙，以
    維護交通安全，駕駛人即應知悉並加以遵守，縱令其所稱因
    巷弄內停車空間不足及路霸橫行致不得已停放該處等情屬實
    ，然該等圖一時之便佔用交岔路口10公尺內之禁止臨時停車
    處所之作法，非僅對駕駛人察覺左、右方來車動態之視線造
    成影響，亦可能對車輛往來順暢及交通安全造成危害，顯非
    允洽，是其所辯並不足採。至交通違規行為究係應予舉發裁
    罰或以勸導代之，乃交通主管機關之裁量權，除有違法，否
    則即非法院所能干涉，本件異議人車輛之違規事實明確，經
    舉發後，由原處分機關依法裁罰，尚無違法可言，異議人執
    此為辯，並不足採。又按有相同之違規事件而未受相同之取
    締，係涉及主管機關行使行政裁量權適法與否之問題，然因
    違規而遭取締者，亦不得主張「不法之平等」，從而，異議
    人所稱本件舉發時、地，附近路霸橫行，員警並未一一舉發
    之辯縱令屬實，仍不能據為主張免罰事由。綜上，前揭異議
    人所辯，均不足採。
五、綜上，異議人確有在禁止臨時停車處所停車之違規行為甚明
    ，原處分機關乃依道路交通管理處罰條例第56條第1 項第1
    款規定及違反道路交通管理事件統一裁罰基準表，裁處異議
    人罰鍰900 元，並無違誤。異議人猶執前詞指摘原處分不當
    ，為無理由，自應將其異議駁回。
據上論斷，應依道路交通事件處理辦法第18條，裁定如主文。
中    華    民    國   100    年     8    月    31    日
                  交通法庭法  官  劉瓊雯
以上正本與原本無異。
如不服本裁定，應於送達後5日內，向本院提出抗告狀。（應附
繕本）。
                          書記官  蔡昀潔
中    華    民    國  100     年    9     月    6    日